臺灣臺北地方法院刑事判決　　　　　　　　　　　　九十一年度交簡上字第八七號
　　上　訴　人
　　即　被　告　甲○○
右上訴人因公共危險案件，不服本院新店簡易庭於中華民國九十一年一月二十四日所
為九十一年度店交簡字第四五號第一審刑事簡易判決（聲請簡易判決處刑案號：台灣
台北地方法院檢察署九十年度偵字第二四二九五號）提起上訴，本院管轄第二審合議
庭判決如左：
        主      文
上訴駁回。
        事      實
一、甲○○於民國九十年十一月四日凌晨一時許在台北市○○區○○街家中服用酒類
    葡萄酒，已達思考改變、個性行為改變而不能安全駕駛動力交通工具之程度，猶
    騎乘動力交通工具即車號ＡＢＦ－六八七號重型機車上路，於同日凌晨三時十分
    許途經臺北市○○區○○街一○六號前為警攔檢，測試其吐氣所含酒精濃度達每
    公升零點七九毫克。
二、案經臺北市政府警察局文山第二分局報請臺灣臺北地方法院檢察署檢察官偵查聲
    請簡易判決處刑。
        理      由
一、訊據被告甲○○，固坦認確有於右揭時、地飲酒，酒後駕車為警攔測之事實，惟
    矢口否認有公共危險犯行，辯稱：當日警方對伊施以酒測時酒測器曾當機，以該
    有問題之酒測器測得數值不能作為論罪依據云云。經查：本件被告遭警攔測呼氣
    酒精濃度時，曾出現拒絕及不配合之情形，吹了數次酒測器均測試失敗，最後一
    次測試成功，測得酒測數值為每公升零點七九毫克等情，業據查獲員警丙○○、
    丁○○於本院調查中到庭結證明確（本院九十一年十月二十二日訊問筆錄參照）
    ，證人丙○○並證稱：依據其執行酒測勤務之經驗，有時酒測器開得太久但沒有
    使用，忽然要使用時電腦會當機，只要重新開機即可再次使用；如受測者於檢測
    時氣吹得不夠多，電腦無法感應，或酒測器沒有電，酒測器會出現大叉叉並有一
    長聲，這就表示測試失敗，必須重新測試或更換電池；如受測者吹氣充足，但呼
    氣不含酒精成份，酒測器會顯示兩個正號及○的數值，故測試失敗與呼氣不含酒
    精成份從酒測器之反應即可分辨等語綦詳。被告質疑在酒測過程中屢次測試失敗
    ，該酒測器未能正常運作云云，非無可能係因伊於受測時吹氣不夠、電腦無法感
    應或酒測器忽然當機所致，經再次測試後，終成功測試出被告呼氣所含酒精濃度
    數值，故難遽認本件酒測數值非屬正確。況本件警員對被告施以酒測所使用之酒
    測器，業於八十九年十一月十四日經檢測合格，而該儀器之檢定有效期限為一年
    ，有經濟部標準檢驗局之呼氣酒精測試器檢定合格證書在卷可稽，被告遭警攔測
    之時間為九十年十一月四日，尚未逾該酒測器之一年檢定有效期間，被告空言辯
    稱遭檢測之酒精呼氣濃度數值並不正確云云，要不足取。
二、按刑法第一百八十五條之三所規定服用酒類，不能安全駕駛動力交通工具而駕駛
    者，應負刑事責任，揆其立法目的本在藉抽象危險犯之犯罪構成要件，以嚇阻酒
    後駕車者對道路交通安全之危害，本不以發生實害為必要。而所謂不能安全駕駛
    之認定，並無一定之數值可供界定，而係由法院以一般社會通念之客觀標準，足
    生公共危險時即足。目前行政機關所取締酒後駕車之參考標準，係依法務部於八
    十八年五月十日邀集司法院刑事廳、交通部、行政院衛生署、內政部警政署及中
    央警察大學等機關開會，所為凡呼氣酒精濃度逾每公升含零點五五毫克時，即屬
    不能安全駕駛之決議。上開會議決議本身固僅屬檢警取締酒後駕車之參考，尚無
    拘束法院之效力，惟以上開會議決議所採之標準，係參考美國、德國及日本等國
    家所進行之酒精濃度與精神狀態之測試實驗，亦即，各項實驗均發現凡呼氣中酒
    精濃度達每公升零點五五毫克時，就人之生理方面，已產生視覺反應遲鈍、影像
    不能集中、同時不能看清前方路況及車旁照後鏡等狀況，及駕駛能力已受有影響
    、肇事率已為一般人正常人之十倍之事實。被告於遭攔測時，呼氣中酒精濃度每
    公升達零點七九毫克，有酒測單一份附卷可參，依一般社會通念，已達不能安全
    駕駛之程度，而被告於酒後確有騎乘機車之事實，業如前述，準此，本件事證明
    確，被告確有於飲用酒類後，已達不能安全駕駛動力交通工具而仍然駕駛之犯行
    ，應予依法論科。
三、核被告所為，係犯刑法第一百八十五條之三服用酒類不能安全駕駛動力交通工具
    而駕駛罪。原審以被告前開犯行之事證明確，依刑法第一百八十五條之三、第四
    十二條第二項、及罰金罰鍰提高標準條例第二條之規定，量處被告罰金貳萬元，
    並諭知易服勞役之折算標準，其認事、用法及量刑均稱妥適，應予維持。被告上
    訴空言否認犯行，並無理由，應予駁回。
據上論斷，依刑事訴訟法第四百五十五條之一第一項、第三項，第三百六十八條，判
決如主文。
本案經檢察官乙○○到庭執行職務。
中      華      民      國       九十一     年    十二    月     四     日
                            台灣台北地方法院交通法庭
                                    審判長  法  官  劉  壽  嵩
                法  官  鄧  德  倩
                                            法  官  陳  婷  玉
右正本證明與原本無異。
不得上訴
                                            書記官 陳  弘  文
中      華      民      國       九十一     年    十二    月     五     日
